臺灣高等法院刑事判決
110年度上易字第1496號
上  訴  人  
即  被  告  戴曉峯



選任辯護人  林月雪律師
            江鶴鵬律師
上列上訴人即被告因傷害等案件，不服臺灣新北地方法院108年
度易字第947號，中華民國110年5月20日第一審判決（起訴案號
：臺灣新北地方檢察署107年度偵字第10624號），提起上訴，本
院判決如下：
    主  文
原判決關於有罪部分撤銷。
丁○○犯傷害罪，處有期徒刑參月，如易科罰金，以新臺幣壹仟
元折算壹日。
    事  實
一、丁○○與丙○○、甲○○間為鄰居關係，丙○○與甲○○間
    為配偶關係，於民國106年3月22日晚間10時許，丁○○與陳
    麗羽相約在新北市中和區明義街某土地公廟前談判，之後沈
    基仲及其友人乙○○陸續到場，復因乙○○與丁○○發生口
    角衝突，丁○○竟基於傷害人身體之犯意，徒手毆打乙○○
    之臉部後，丁○○及乙○○發生扭打，甲○○、丙○○見狀上前勸阻
    之際，甲○○亦遭丁○○毆打及推倒在地。乙○○因此受有頭部外
    傷、臉部鈍瘀傷、右眼鈍挫傷合併結膜瘀血、鼻部鈍傷合併
    流鼻血、四肢多處擦挫傷、右眼眼球及眼眶組織鈍傷、右眼
    結膜下出血等傷害；甲○○受有左前臂挫擦傷、右肩挫傷及雙
    腿部挫傷等傷害。
二、案經甲○○及乙○○訴由臺灣新北地方檢察署檢察官偵查起訴。
    理  由
壹、程序部分：
一、按被告以外之人於審判外之言詞或書面陳述，除法律有規定
    者外，不得作為證據，刑事訴訟法第159條第1項固定有明文
    。然被告以外之人於偵查中向檢察官所為之陳述，除顯有不
    可信之情況外，得為證據；被告以外之人於審判外之陳述，
    雖不符同法第159條之1至之4之規定，而經當事人於審判程
    序同意作為證據，法院審酌該言詞陳述或書面陳述作成時之
    情況，認為適當者，亦得為證據；又當事人、代理人或辯護
    人於法院調查證據時，知有第159條第1項不得為證據之情形
    ，而未於言詞辯論終結前聲明異議者，視為有前項之同意，
    同法第159條之1第2項、第159條之5亦分別定有明文。又刑
    事訴訟法第159條之5的立法意旨在於傳聞證據未經當事人之
    反對詰問予以核實，原則上先予排除。惟若當事人已放棄反
    對詰問權，於審判程序中表明同意該等傳聞證據可作為證據
    ；或於言詞辯論終結前未聲明異議，基於尊重當事人對傳聞
    證據之處分權，及證據資料愈豐富，愈有助於真實發見之理
    念，上開傳聞證據亦均得資為證據。經查：關於證人甲○○、
    丙○○、乙○○於106年8月8日之偵查中之陳述，係經檢察官諭
    知證人有具結之義務及偽證之處罰並命朗讀結文具結擔保其
    證言之真實性後，以證人身份，於檢察官面前完整、連續陳
    述其親身經歷，且查無證據顯示係遭受強暴、脅迫、詐欺、
    利誘等外力干擾情形，或在影響其心理狀況致妨礙其自由陳
    述等顯不可信之情況，而被告未能提出上開證人在偵查中所
    述有何其他顯不可信之情況，引用上開證人於檢察官面前所
    為陳述作為證據應屬適當，依刑事訴訟法第159條之1第2項
    之規定，自具證據能力。至證人甲○○、丙○○於107年6月29日
    、107年8月7日之偵查中之陳述，並未經過具結，被告及辯
    護人於本院審理中不同意作為本案證據（見本院卷第140、2
    94頁），其等於上開期日偵查中之證詞自不得作為證據。
二、次按除顯有不可信之情況外，從事業務之人於業務上或通常
    業務過程所須製作之紀錄文書、證明文書，亦得為證據，刑
    事訴訟法第159條之4第2款定有明文。再醫師法第12條第1項
    規定，醫師執行醫療業務時應製作病歷，該項病歷資料係屬
    醫師於醫療業務過程中依法所必須製作之紀錄文書，每一醫
    療行為雖屬可分，但因其接續看診行為而構成整體性之醫療
    業務行為，其中縱有因訴訟目的（例如被毆傷）而尋求醫師
    之治療，惟對醫師而言，仍屬其醫療業務行為之一部分，仍
    應依法製作病歷。是以，依據該病歷資料而製成之診斷證明
    書與通常醫療行為所製作之病歷無殊，均屬刑事訴訟法第15
    9條之4第2款所稱之紀錄文書，且對診斷結果及治療作為等
    事項所作之紀錄，係屬上開醫院診療醫師等業務關係，根據
    醫治被害人身體所進行之觀察、診治結果，所製作之紀錄、
    證明文書，因該等醫療人員有據實製作之義務，復無利害關
    係，本於觀察而於當場之記載，而上揭診斷證明書復係根據
    該等病歷資料內容製作而成，自均符合前述從事業務之人於
    業務上或通常業務過程所須製作之紀錄文書、證明文書之要
    件，故具有證據能力。依上說明，本件告訴人乙○○因受傷而
    前往醫院就診提出之衛生福利部雙和醫院（下稱雙和醫院）
    診斷證明書（見106年度他字第4493號卷第41至43頁）、告
    訴人甲○○因受傷而前往醫院就診提出之雙和醫院診斷證明書
    （見106年度他字第4493號卷第59頁），自均有證據能力。
    至於該等診斷證明書所記載之傷勢，是否與被告之行為相關
    ，乃屬證據評價之證明力問題，而非證據能力之問題，被告
    及辯護人以此爭執上開文書之證據能力，並不可採。
三、本判決下列認定事實所引用之非供述證據，並無證據證明係
    公務員違背法定程序取得之證據，且與本件待證事實具有自
    然之關聯性，當事人對此部分之證據能力亦均不爭執，自得
    為證據使用。 　　
貳、實體部分：
一、認定犯罪事實所憑之證據及理由：
　　訊據被告丁○○固不否認有於上開時地，與丙○○商談相關事宜
    ，之後告訴人甲○○、乙○○陸續到場，並有與乙○○發生肢體衝
    突等情，惟矢口否認有何傷害犯行，辯稱：當天我與丙○○商
    談臉書事宜，之後乙○○、甲○○陸續衝出，我見狀後想要馬上
    離開，卻遭乙○○壓倒在地，並以手箝制咽喉，致無法抵抗，
    我事後急著欲離開現場，丙○○、甲○○試著攔住，當時我因遭
    乙○○箝制喉嚨無法呼吸，為了防衛始有出手撥開之行為，並
    無傷害之犯行，我是正當防衛云云。經查：
　㈠被告丁○○於106年3月22日晚間10時許，與丙○○在新北市中和
    區明義街某土地公廟前商談相關事宜，之後告訴人乙○○、甲○○陸續到場，並與乙○○發生肢體衝突之事實，此為被告丁○○
    所不爭執在卷（見106年度他字第4493號卷第98頁、原審易
    字卷第112頁），且經證人丙○○、乙○○、甲○○於偵訊及原審
    審理中證述明確（見106年度他字第4493號卷第70、72至72
    頁、原審易字卷一第211至230、232至240、原審易字卷二第
    75至81頁），復有原審勘驗現場監視錄影畫面及106年3月22
    日被告丁○○與丙○○之對話錄音內容譯文在卷可佐（見原審易
    字卷二第74、137至142頁），此部分事實，應堪認定。
　㈡至被告以前揭情詞置辯。然查：
  ⒈證人乙○○於偵訊時證稱：106年3月22日晚間6、7時許，丙○○
    表示丁○○又威脅她，故當晚我先陪著丙○○回家，之後來丙○○
    表示有朋友找而外出，我遂在社區之警衛室等待一段時間後
    ，即至附近尋找丙○○，經過土地公廟前時發現丙○○與丁○○在
    談話，為避免丁○○欺負丙○○，隨即上前將丁○○與丙○○隔開，
    並要求丁○○不要再騷擾、恐嚇丙○○，但丁○○聽聞後甚為生氣
    向我揮拳，並與我扭打在地，丁○○揮拳毆打我眼睛，之後因
    眼鏡遭打飛後，僅知悉丙○○及甲○○在旁勸架，丙○○有出手將
    我與丁○○拉開，我與丁○○扭打之際，丙○○亦遭摔至旁邊，但
    我並不知悉丙○○及甲○○有無遭丁○○毆打等語（見106年度他
    字第4493號卷第75頁）；其於原審中證稱：106年3月22日晚
    間9、10時許，當天我開車搭載丙○○回家後，丙○○表示有朋
    友找而外出，並要求我至警衛室等待，我等候一段時間後沒
    有消息，遂前往附近尋找，後來我在土地公廟前看到丁○○與
    丙○○在講話爭吵，深怕丁○○再對丙○○不利，隨即上前阻擋隔
    開他們，並要求丁○○不要再欺負女生，丁○○聽聞後即出拳毆
    打我臉部，我眼鏡遭打飛後，眼睛有流血，看不清楚，事後
    丁○○有將我壓倒在地並繼續出拳毆打，但遭我出手抓住，丙○○則在旁一直拉開我等並說不要打了，後來丙○○身體壓在我
    身上，甲○○亦有勸架，之後甲○○打電話報警，我在場時有看
    到甲○○有受傷等語（見原審易字卷第75至81頁）。互核證人
    即告訴人丙○○於偵訊時證稱：106年3月22日晚間10時許，丁○○與我相約在中和明義街的土地公廟談判，當時我獨自赴約
    ，我請丁○○刪除貼文，但丁○○一直以其他理由搪塞，乙○○與
    甲○○至我住處附近尋找我，當時乙○○有向丁○○表示不要再欺
    負她，丁○○聽聞後隨即先動手毆打乙○○，我先生甲○○上前勸
    架亦遭丁○○毆打，當時丁○○情緒失控，見人即毆打等語（見
    106年度他字第4493號卷第69至70頁）；其於原審中證稱：1
    06年3月22日晚間10時許，丁○○相約我在中和土地公廟見面
    ，碰面後丁○○一直質問為何不與他碰面，後來乙○○到場後，
    丁○○有出言表示要拚個輸贏，然後丁○○出拳毆打乙○○臉部，
    乙○○眼鏡遭打飛後，丁○○還將他壓在地上繼續毆打，當時我
    見狀甚為緊張，趕緊上前趴在乙○○身上，阻止丁○○繼續毆打
    ，但丁○○仍繼續出手毆打，並將我推倒在地，之後我先生甲○○見狀後，為了保護我，上前攔阻時亦遭丁○○毆打，之後甲○○有報警等語（見原審易字第卷第213至215、223頁）。核
    與證人即告訴人甲○○於偵訊時證稱：106年3月22日晚間7、8
    時許，我妻子丙○○表示丁○○又在鬧情緒。當晚9、10時許，
    我下班回家時發現丙○○不在家，趕緊跑至丁○○住處附近尋找
    丙○○，當時在土地公廟有看到丙○○與丁○○在談話，我先躲在
    一旁，之後有聽到男子吵架之聲音，我趕緊衝出來看，發現
    乙○○與丁○○在吵架，之後丁○○動手毆打乙○○，第一拳往乙○○
    臉部毆打，之後兩人有拉扯。當時我與丙○○都有上前勸架攔
    阻，但丁○○見人就打，丁○○亦有抓我手，致我跌倒受傷，丙○○亦因勸架遭丁○○推倒等語（見106年度他字第4493號卷第7
    3至74頁）；其於原審中證稱：當晚6、7時許，我妻子丙○○
    打電話表示丁○○在網路臉書亂發言並威脅她，我聽聞後甚為
    緊張，後來下班後趕緊衝回家，發現丙○○不在家，遂趕快騎
    車至丁○○住處附近尋找，之後在土地公廟前見到丁○○與丙○○
    在講話談判，我先暫躲在附近，後來聽到土地公廟有男子爭
    吵之聲音，趕快衝過去看時發現丁○○與乙○○已在吵架，乙○○
    向丁○○表示為何要這樣欺負女生，丁○○聽聞後甚為生氣表示
    再管事的話要輸贏，丁○○遂一拳朝乙○○臉部揮拳毆打，乙○○
    倒地後，丁○○再過去壓制他欲繼續毆打，當時丙○○有上前阻
    擋隔開他們，後來我為保護丙○○，亦側身擋阻，但遭丁○○推
    倒在場，我起身時見到丙○○亦倒在地上，後來我打電話報警
    並至雙和醫院就醫等語（見原審易字卷第233至237頁），綜
    觀上開情詞，堪認告訴人乙○○、甲○○遭被告丁○○傷害之地點
    、方式等基本事實所證述之情節均甚一致，縱就細節部分略
    有些微差異，然尚無礙於渠整體指訴情節之認定，是證人乙○○、丙○○及甲○○之證述，自應有相當之可信性。
　⒉有關告訴人乙○○、甲○○於遭被告丁○○攻擊後，旋於翌日凌晨0
    時許分別前往雙和醫院就診驗傷，經診斷告訴人乙○○受有頭
    部外傷、臉部鈍瘀傷、右眼鈍挫傷合併結膜瘀血、鼻部鈍傷
    合併流鼻血、四肢多處擦挫傷、右眼眼球及眼眶組織鈍傷、
    右眼結膜下出血等傷害；告訴人甲○○受有左前臂挫擦傷、右
    肩挫傷、雙腿部挫傷等傷害之事實，有雙和醫院診斷證明書
    、雙和醫院109年7月6日雙院歷字第1090006347號函暨檢附
    之病歷影本存卷為憑（見106年度他字第4493號卷第41、43
    、59頁、原審易字卷一第177、185至197頁），並有告訴人
    乙○○傷勢照片6幀在卷可佐（見106年度他字第4493號卷第45
    至48、50至51頁），乙○○、甲○○就醫時間與案發時間接近，
    並與上開證人所述遭被告攻擊方式、部位可能造成之傷勢一
    致，益徵被告丁○○確實有於上開時、地為傷害告訴人乙○○、
    甲○○之事實無訛。
　⒊被告丁○○雖辯稱：我係正當防衛云云。惟按正當防衛必須對
    於現在不法之侵害始得為之，苟非單純對於現在不法之侵害
    為必要排除之反擊行為，自無防衛權可言（最高法院108年
    度台上字第2701號判決意旨參照）。查：被告丁○○於106年3
    月22日晚間10時許，在新北市中和區明義街土地公廟前，與
    丙○○講話談判之際，乙○○出面表示「不要再欺負女生」等語
    ，被告丁○○則覆以「要拚個輸贏」，此時乙○○並無任何疑似
    攻擊之舉動，丙○○站立在旁，甲○○則站立在遠處，被告丁○○
    卻以出拳揮打乙○○之臉部，乙○○始出手抓住被告丁○○之手，
    被告丁○○與乙○○並發生扭打，丙○○、甲○○並趕緊上前拉扯被
    告等情，業據證人乙○○、丙○○、甲○○於原審審理時分別證述
    在卷（見原審易字卷一第211至230、232至240頁、原審易字
    卷二第75至81頁），此時對於被告丁○○而言，其生命、身體
    、自由或財產並未遭受他人現在不法之侵害，是被告丁○○所
    為顯非排除現在不法侵害之必要防衛行為，自無主張正當防
    衛之餘地。是被告丁○○前開所辯，自不足取。
  ㈢綜上所述，本案事證明確，被告犯行堪予認定，應依法論科
    。　
二、論罪：
　㈠比較新舊法：被告行為後，刑法第277條第1項業經總統於108
    年5月29日總統華總一義字第10800053451號令修正公布，同
    年5月31日施行，修正前刑法第277條第1項規定：「傷害人
    之身體或健康者，處3年以下有期徒刑，拘役或（銀元）100
    0元以下罰金。」修正後規定為：「傷害人之身體或健康者
    ，處5年以下有期徒刑、拘役或（新臺幣）50萬元以下罰金
    。」是經比較新舊法結果，修正後之新法對被告並非有利，
    應依刑法第2條第1項前段規定，適用被告行為時即修正前刑
    法第277條第1項之規定。
　㈡核被告丁○○所為，係犯修正前刑法第227條第1項之傷害罪。
    又被告於密接時間、同一地點傷害告訴人乙○○、甲○○，應認
    係以一行為觸犯傷害2罪，為想像競合犯，應依刑法第55條
    規定，從一重之傷害罪論處。
　㈢不另為無罪諭知部分：
　⒈公訴意旨另以：於106年3月22日晚間10時許，被告丁○○與告
    訴人丙○○相約在新北市中和區明義街某土地公廟前談判，之
    後甲○○及其友人乙○○陸續到場，復因乙○○與丁○○發生口角衝
    突，被告丁○○竟基於傷害人身體之犯意，
　　於丙○○上前勸阻之際，毆打及推倒在地，告訴人丙○○因而受
    有右大腿挫瘀傷、雙膝部擦傷、雙手挫傷等傷害，因認被告
    丁○○就此部分亦涉犯刑法第277條第1項之傷害罪嫌等語。
　⒉犯罪事實應依證據認定之，無證據不得認定犯罪事實；又不
    能證明被告犯罪者，應諭知無罪之判決，刑事訴訟法第154
    條第2項、第301條第1項分別定有明文。又事實之認定，應
    憑證據，如未能發現相當證據，或證據不足以證明，自不能
    以推測或擬制之方法，為裁判基礎；且認定犯罪事實所憑之
    證據，雖不以直接證據為限，間接證據亦包括在內，然而無
    論直接證據或間接證據，其為訴訟上之證明，須於通常一般
    之人均不致有所懷疑，而得確信其為真實之程度者，始得據
    為有罪之認定，倘其證明尚未達到此一程度，仍有合理之懷
    疑存在而無從使事實審法院得有罪之確信時，即應由法院為
    諭知被告無罪之判決（最高法院40年台上字第86號、76年台
    上字第4986號判例意旨參照）。
　⒊有關於106年3月15日下午10、11時，在新北市○○區○○路00號
    全聯超市旁，被告丁○○因與告訴人丙○○發生口角衝突，被告
    丁○○以徒手方式將告訴人丙○○推摔在地後，抓住告訴人丙○○
    頭髮將其拖行，致告訴人丙○○受有雙手擦傷之傷害，雖經檢
    察官起訴，惟業經告訴人丙○○撤回告訴，原審就此部分之事
    實，予以公訴不受理之情，合先敘明之。
　⒋就106年3月22日晚間之衝突部分，證人乙○○於偵查中證述：
    我與丁○○扭打之際，丙○○亦遭摔至旁邊，但我並不知悉丙○○
    及甲○○有無遭丁○○毆打等語（見106年度他字第4493號卷第7
    5頁），顯見證人乙○○並未見聞告訴人丙○○有無遭被告丁○○
    傷害之情。再者，由證人甲○○於偵查中證述：當時我與丙○○
    都有上前勸架攔阻，又丙○○亦因勸架遭丁○○推倒等語（見10
    6年度他字第4493號卷第74頁），其於原審中證述：當時丙○○已經整個很害怕就衝過去隔在他們中間想要去隔開，丁○○
    那時候已經失去理智渾身都酒氣就毆打到丙○○，我看到要保
    護丙○○就側身過去擋住他們中間，然後丁○○又抓到我的手把
    我推開，之後我就被推倒在地，我起來後看到丙○○也倒在地
    上等語（見原審易字卷第233、235至236頁）。由證人甲○○
    之證詞，可見證人甲○○雖看到丙○○倒在地上，然其僅籠統陳
    述被告丁○○有毆打到告訴人丙○○，究竟毆打何部位、有無成
    傷並未證述明確之情。
　⒌又告訴人丙○○於106年3月15日與被告發生口角衝突後，於翌
    日即106年3月16日至天主教永和耕莘醫院診斷，其所受之傷
    勢為雙手擦傷之傷害，此有天主教永和耕莘醫院同日診斷證
    明書1紙及手部挫傷之照片1張（見106年度他字第4493號卷
    第39、56頁）、急診護理評估紀錄及手部挫傷照片2紙可佐
    （見原審易字卷一第159至167頁）。可見被告丙○○於106年3
    月15日受有雙手擦傷之事實。又告訴人丙○○於106年3月22日
    衝突後翌日即106年3月23日至雙和醫院就醫，其所受之傷勢
    為右大腿挫瘀傷、雙膝部擦傷、雙手挫傷等傷害，此有雙和
    醫院診106年3月23日診斷證明書1紙在卷可參（見106年度他
    字第4493號卷第61頁）。是告訴人丙○○於106年3月22日身體
    有右大腿挫瘀傷、雙膝部擦傷、雙手挫傷之傷勢等情。惟細
    繹證人丙○○於原審中證述：「（106年3月15日晚上10到11點
    間，妳說與被告在中和一家餐廳吃飯，後來他喝醉了，他當
    時喝多少酒？）我不知道…。」、「（當時他的情緒如何轉
    折？因你們本來吃飯時好好的？）他吃飯的時候就沒有好好
    的，他只是一直在壓抑自己情緒，因為走回家的路中我一直
    跟他求，他說『我不可能還妳』，後來他就越來越誇張。」、
    「（提示106他4493號第56頁照片，當時妳雙手受傷刮痕很
    多也很密集是如何造成的？）就是他在柏油路上拖我。」（
    見原審易字卷第228、230頁）、「（請求提示106年他4493
    卷第61頁，證人丙○○雙和醫院診斷證明書，上面顯示就診時
    間是106年3月23日凌晨24時急診，所以妳當天是掛急診？）
    對。」、「（上面顯示記載妳受有右大腿挫瘀傷、雙膝部挫
    傷、雙手挫傷，這些傷勢是怎麼來的？）…因為我跪在地上
    滑過去趴在乙○○身上，所以就有這些擦挫傷。」（見原審易
    字卷第215頁）。綜觀上開情詞，顯見告訴人丙○○受有雙膝
    部擦傷之傷勢係其為了保護乙○○而自行滑行造成，而其雙手
    挫傷之傷勢則係106年3月15日與被告丁○○發生爭執遭拖行所
    致，尚難認與106年3月22日之衝突有關。此外，觀之告訴人
    丙○○於106年3月23日0時57分許，在雙和醫院拍攝右大腿挫
    瘀傷之傷勢照片（見本院卷第189頁），該瘀血呈現黃、棕
    色乙節，由一般經驗法一開始受傷瘀血會呈現藍色、深藍色
    或紫色，但隔幾日後，當血紅素歷經不同的分解階段後，就
    會依序呈現棕色、綠色及黃色之情，是雖告訴人丙○○受有右
    大腿挫瘀傷之傷勢，但由瘀血之顏色判斷，尚難排除係雙方
    於106年3月15日之衝突所造成之舊傷。被告否認於106年3月
    22日有傷害丙○○之犯行，並非無據。
　⒍綜上，被告丁○○對告訴人丙○○所為，並不該當於刑法第277條
    第1項之傷害罪，檢察官就此認定，尚有誤會。又依起訴書
    之記載，檢察官認此部分倘成立犯罪，與本院就事實欄之論
    罪科刑之部分，有想像競合犯之裁判上一罪關係，爰不另為
    無罪之諭知。
三、撤銷改判之理由、科刑： 
  ㈠撤銷改判之理由：
　　原審審理後，以被告犯行事證明確，予以論罪科刑，固非無
    見。然查：檢察官所提出之證據並不足以證明被告丁○○就告
    訴人丙○○所為構成傷害之犯行，已如前述，原審認定被告丁○○此部分構成傷害罪，難認允當。被告丁○○上訴否認犯罪，
    就告訴人丙○○部分為有理由，其餘部分雖無理由，惟原判決
    既有上開可議，依法應將原判決就被告犯傷害罪部分予以撤
    銷。
　㈡爰以行為人之責任為基礎，審酌被告與告訴人甲○○、丙○○為
    舊識，遇有糾紛，不思理性溝通、協調，動輒以暴力相向，
    造成告訴人許文傑、甲○○身體受傷，守法觀念欠缺，行為偏
    差，應予非難，兼衡被告之素行，於原審中自承碩士畢業之
    智識程度、目前無業、未婚、無須扶養任何人之家庭經濟狀
    況（見原審易字卷第96頁），其犯罪之動機、目的、手段，
    暨被告犯後始終否認犯行，且未能與告訴人達成和解，賠償
    損失，於犯後態度無從為更有利考量等一切情狀，
　　量處如主文第2項所示之刑，並諭知易科罰金之折算標準。
據上論斷，應依刑事訴訟法第369條第1項前段、第364條、第299
條第1項前段，判決如主文（依刑事裁判簡化原則，僅記載程序
條文）。
本案經檢察官陳雅譽提起公訴，檢察官劉斐玲到庭執行職務。
中　　華　　民　　國　　111 　年　　1 　　月　　26　　日
　　　　　　      刑事第七庭  審判長法　官  孫惠琳
　　　　　　　　　　　　　　　　　  法　官  王惟琪
　　　　　　　　　　　　　　　　　  法　官  連雅婷
以上正本證明與原本無異。
不得上訴。
                                    書記官  潘文賢
中　　華　　民　　國　　111 　年　　1 　　月　　26　　日
附錄：本案論罪科刑法條全文
修正前刑法第277條第1項
傷害人之身體或健康者，處三年以下有期徒刑，拘役或一千元以
下罰金。